【裁判字號】    89,交聲,475
【裁判日期】    900309
【裁判案由】    違反道路交通管理處罰條例聲明異議
【裁判全文】
臺灣臺北地方法院交通事件裁定                八十九年度交聲字第四七五號
    異議人即
    受處分人  甲○○
右列受處分人因違反道路交通管理處罰條例案件，對於交通部公路局台北區監理所中
華民國八十九年八月十七日所為之處分（原處分案號：北監六字第裁00－0000
0000號），聲明異議，本院裁定如左：
    主      文
原處分撤銷。
甲○○汽車駕駛人，在行人穿越道臨時停車，處新台幣參佰元。
    理      由
一、按行人穿越道不得臨時停車，道路交通安全規則第一百十一條第一款定有明文，
    又汽車駕駛人，在行人穿越道臨時停車者，處新台幣（下同）三百元以上六百元
    以下罰鍰，為道路交通管理處罰條例第五十五條第一款定有明文。是故在道路上
    以標線劃設，供行人穿越道路之地方，為禁止臨時停車之處所，違反之，主管機
    關可依上開之規定，處罰汽車駕駛人三百元以上六百元以下罰鍰。
二、本件受處分人即異議人甲○○於民國八十八年九月二十三日晚上七時二十三分許
    ，駕駛車號Ｌ五－六０七號營業小客車，在台北市○○路○段四一０巷前禁止臨
    時停車之行人穿越道上臨時停車，為台北市政府警察局中山分局交通分隊以拍照
    之方式存證，並以受處分人有違反道路交通管理處罰條例第五十五條第一款在行
    人穿越道上臨時停車之行為逕行舉發。嗣受處分人於舉發通知單上所載應到案日
    期前向原處分機關提出申訴，經原處分機關函請舉發機關調查結果，仍認處分人
    確有上開違規臨時停車之行為，依道路交通管理處罰條例第五十五條第一款之規
    定裁處六百元罰鍰。（原處分贅引道路交通管理處罰條例第五十五條「第一項」
    第一款，應更正）
三、訊據受處分人矢口否認有右開違規行為，辯稱：八十八年九月二十三日確實未開
    計程車，為了政治因素，有一個集團壓迫伊，那集團是姚高橋、羅福助，還有調
    查局，從八十八年開始，就用開罰單方式來壓迫伊云云，然查：右開違規事實，
    業據舉發員警乙○○到庭證述無訛，並有受處分人庭呈舉發照片一張在卷為憑，
    受處分人既無法舉證遭受陷害之證據資料，自屬事後卸責之詞，不足採信。本件
    事證明確，受處分人之違規行為堪以認定。
四、綜上所述，受處分人確實有在右開時地在行人穿越道上臨時停車之違規行為。本
    件異議雖無理由，惟受處分人於舉發通知單所載應到案日期（即八十八年十二月
    五日）前八十八年十一月十六日向原處分機關申訴，此有蓋有原處分機關總收文
    戳記之申訴書影本在卷為憑，原處分機關誤依道路交通管理處罰條例第五十五條
    第一款規定從重裁處受處分人罰鍰六百元，即難謂允當，自應由本院將原處分撤
    銷，仍以受處分人有違反道路交通管理處罰條例第五十五條第一款規定之行為，
    依該條規定從輕裁處受處分人罰鍰三百元如主文第二項所示，以資適法。
五、據上論斷，應依道路交通案件處理辦法第二十條前段，裁定如主文。
中      華      民      國    九十      年      三      月      九      日
                                      臺灣臺北地方法院交通法庭
                                          法  官  李  麗  玲
右正本證明與原本無異。
如不服本裁定，應於裁定送達後五日內向本院提出抗告狀。
                                          書記官  江  虹  儀
中      華      民      國    九十    年         三     月      九      日


司法院資訊處製作；財團法人民間司法改革基金會備份。
